【裁判字號】    91,訴,2048
【裁判日期】    920410
【裁判案由】    毒品危害防制條例
【裁判全文】
臺灣臺中地方法院刑事判決                        九十一年度訴字第二四八號
    公  訴  人  臺灣臺中地方法院檢察署檢察官
    被      告  乙○○
    指定辯護人  本院公設辯護人  甲○○
右列被告因毒品危害防制條例案件，經檢察官提起公訴（九十年度偵字第一五八四一
號），本院判決如左：
    主  文
乙○○連續販賣第二級毒品，處有期徒刑捌年。扣案如附表二至九所示之毒品均沒收
銷燬之。扣案行動電話壹具、帳冊壹本沒收。因販賣毒品所得之新臺幣拾伍萬元，均
沒收之，如全部或一部不能沒收時，以其財產抵償之。
    事  實
一、乙○○因缺款花用，基於販賣第二級毒品甲基安非他命、Ｎ-α-二甲基-3,4（亞
    甲二氧基）苯乙基胺（即ＭＤＭＡ）、大麻及第三級毒品愷他命（即Ｋ他命）以
    營利之概括犯意，自民國九十年六月六日起至同年九月一日止，以含有第二級毒
    品及第三級毒品成分之藥丸、膠囊（詳如附表二至八所示）每顆新臺幣（下同）
    三百元及第二級毒品大麻每支二百元之代價，由其所有持用之門號000000
    0000號行動電話一具向不詳姓名年籍綽號「強哥」之成年男子連絡，連續在
    臺中市○○路與中港路口之ＢＵＢＵ  ＰＵＢ店後方販入上開毒品後（約每三日
    販入一次），再以上開行動電話與友人聯絡，連續在ＢＵＢＵ  ＰＵＢ店內，以
    藥丸、膠囊每顆四百元、大麻煙每支四百元之代價，賣出第二級、第三級毒品予
    其友人共計約二、三十人施用。其中附表編號二所示藍色藥丸（含第二級毒品甲
    基安非他命、ＭＤＭＡ及第三級毒品愷他命成分）賣出五、六次，每次賣出二、
    三十顆；附表編號三灰白色藥丸（含有第二級毒品甲基安非他命、ＭＤＭＡ及第
    三級毒品愷他命成分）賣出二次，共賣出五十顆；附表編號四橙色藥丸（含有第
    二級毒品甲基安非他命、ＭＤＭＡ及第三級毒品愷他命成分）賣出三次，每次賣
    出三、四十顆；編號五灰色藥丸（含有第二級毒品甲基安非他命、ＭＤＭＡ、第
    三級毒品愷他命成分）賣出三、四次，每次賣出五十顆；附表編號六深灰色藥丸
    （含第二級毒品ＭＤＭＡ成分）賣出一、二次，每次賣出二、三十顆；附表編號
    七桃紅色藥丸（含第二級毒品ＭＤＭＡ成分）賣出一次，計一百顆，附表編號八
    土黃─白色膠囊（含第三級毒品愷他命成分）賣出十次，每次賣十顆，附表編號
    九第二級毒品大麻煙賣出十次，每次賣出五至十支，其間共計獲利約十五萬元。
    嗣於九十年九月三日凌晨三時四十五分許，在臺中市○○路與民權路口為警攔查
    ，在其所騎乘之車牌號碼ＺＴＮ─一三一號機車內查獲大麻煙五支，藥丸十五顆
    （公訴人誤為十二顆）、其所有用以連絡販賣毒品之門號0000000000
    號行動電話一具、其所有記載販賣毒品之帳冊一本，復於其處搜索查獲藥丸一百
    八十八顆。上開扣案藥丸、膠囊共計二百零三顆經鑑驗結果，除附表編號一淡橙
    黃藥丸一百八十八顆為硝西泮（屬第四級管制藥品）並非第二、三級毒品外，附
    表編號二至五藥丸均含有第二級毒品甲基安非他命、ＭＤＭＡ、第三級毒品愷他
    命成分；附表編號六、七藥丸均含有第二級毒品ＭＤＭＡ成分；附表編號八膠囊
    含有第三級毒品愷他命成分，而查悉上情。
二、案經臺中市警察局第一分局報告臺灣臺中地方法院檢察署檢察官偵查起訴。
    理  由
一、訊據被告乙○○迭於警偵訊及審理中供認確有上開販賣毒品犯行，並有被告用以
    聯絡販賣毒品之行動電話一具、帳冊一本扣案可資佐證，復有復有扣案附表編號
    二至八藥丸及附表編號八膠囊及附表編號九大麻煙五支扣案可參，上開扣案藥丸
    、膠囊經送內政部警政署刑事警察局鑑驗結果，其中顆經鑑驗結果，附表編號一
    淡橙黃藥丸一百八十八顆為硝西泮（屬第四級管制藥品）並非第二、三級毒品外
    ，附表編號二藍色藥丸五顆（取二顆鑑驗用罄）、編號三灰白色藥丸二顆（取一
    顆鑑驗用罄）編號四橙色藥丸二顆（取一顆鑑驗用罄）、編號五灰色藥丸二顆（
    取一顆鑑驗用罄）均含有第二級毒品甲基安非他命、ＭＤＭＡ及第三級毒品愷他
    命成分，附表編號六深灰色藥丸一顆（取０．五顆鑑驗用罄）、附表編號七桃紅
    色藥丸一顆（取０．五顆鑑驗用罄）均含有第二級毒品ＭＤＭＡ成分；附表編號
    八膠囊含有第三級毒品愷他命成分（取一顆鑑驗用罄），有內政部警政署刑事警
    察局九十一年七月八日刑鑑字第０九一０一五八八一八號鑑驗通知書一份在卷可
    參，另扣案附表編號五大麻煙五支經送鑑驗結果，均含有第二第二十四項毒品大
    麻成分，煙捲總重二．七四公克，有法務部調查局鑑定通知書影本一份在卷可憑
    。足徵被告自白販賣毒品之情事核與事實相符，應堪採信。被告雖另於本審理中
    稱其係向「強哥」、「阿豪」等四人購買毒品，「世英」、「方偉」、「阿成」
    、黃錦森和其都是在販賣毒品的，「強哥」及「世英」是提供毒品給渠等販賣，
    其中「世英」自己本人也有在販賣，「阿成」、「世英」、黃錦森年約二十幾歲
    都是男性，黃錦森是客家人，「阿成」是彰化人，「世英」好像是臺中人，「方
    偉」其不知道，「強哥」是臺中人，另外有一個綽號叫「阿宏」，也曾經向「阿
    宏」拿過毒品來販賣，但我不知是否與「強哥」同夥，但與「強哥」認識，而該
    阿宏有因毒品被查獲，約七、八月被查獲，「阿宏」車牌號碼為Ｗ八─九五００
    號喜美雅哥自小客車墨綠色，阿宏姓陳好像叫陳Ｘ宏云云，惟經本院函請臺中市
    警察局第一分局追查上情結果，車牌號碼Ｗ八─九五００號自用小客車車主為案
    外人潘美琴，車籍地為桃園市○○○街四五二號三樓，係中華汽車公司製造之車
    輛，並非三陽汽車雅哥系列車款，且姓名「黃錦森」者經警方查證僅有一人，設
    籍高雄市，並無毒品前科，而依被告於本院陳報之上線藥頭電話均無法連絡等情
    ，有臺中市警察局第一分局函覆本院之九十二年三月三日中分一刑字第０九一０
    ０三七二五八號函附之調查報告一份在卷可參，就被告於本審理中所稱「阿豪」
    、「世英」、「方偉」、「阿成」、黃錦森、「阿宏」等人均查無實據，況衡諸
    被告迭於警偵訊中供承係向「強哥」者販入毒品，均未供出「阿豪」、「世英」
    、「方偉」、「阿成」、黃錦森、「阿宏」等人與之共同販賣或向渠等販入毒品
    之情事，且被告於警訊時明確供稱毒品都是向「強哥」者購買，復稱沒有人與之
    一起賣，只有其一人等語，是本院認以被告於警訊時所供係向「強哥」販入毒品
    賣出，且僅有其一人販賣一節方為可採，尚難認有其他共犯與其共同販賣毒品。
    綜上所述，本件事證明確，被告犯行可堪認定。
二、查甲基安非他命、ＭＤＭＡ、大麻均係毒品危害防制條例第二條第二項第二款所
    規定之第二級毒品；另愷他命則為同條項第三款所稱之第三級毒品。被告右揭販
    賣甲基安非他命、ＭＤＭＡ、大麻之犯行，均係犯毒品危害防制條例第四條第二
    項之販賣第二級毒品罪，被告右揭販賣愷他命之犯行，係犯同條例第四條第三項
    之販賣第三級毒品罪。被告持有第二級毒品甲基安非他命、ＭＤＭＡ、大麻之低
    度行為，應為販賣之高度行為所吸收，不另論罪（至持有第三級毒品愷他命，並
    不構成上開條例所規定之罪名）。被告販賣附表編號二至五之藥丸，其成分含有
    第二級毒品甲基安非他命、ＭＤＭＡ、第三級毒品愷他命成分，為販賣一行為觸
    犯毒品危害防制條例第二條第二項第二款販賣第二級毒品罪及同條例第四條第三
    項之販賣第三級毒品罪，為想像競合犯，應從一重論以販賣第二級毒品罪。被告
    所犯販賣第三級毒品罪部分，雖公訴人雖未論及，惟此部分與已經起訴之販賣第
    二級毒品罪部分有想像競合犯之裁判上一罪之關係，自為本院所得審究者，附以
    敘明。被告先後多次販賣第二級毒品甲基安非他命、ＭＤＭＡ、大麻之犯行，係
    時間緊接，犯罪構成要件相同，顯係基於概括之犯意反覆為之，應依連續犯之規
    定各論以販賣第二級毒品一罪，除法定刑為無期徒刑部分依法不得加重外，餘則
    加重其刑。爰審酌被告年僅二十歲，且無前科，此有臺灣高等法院之被告全國前
    案紀錄表附卷可考，惟不思以正途獲取財物，竟販賣戕害國民健康之毒品予他人
    施用，助長施用毒品惡習，情節非輕，然其販賣之時間尚短、金額非甚鉅，其所
    獲之利益有限及犯後坦承犯行，犯後態度良好等一切情狀，量處如主文所示之刑
    。
三、扣案之如附表編號二至七藥丸及附表編號八膠囊及附表編號九大麻煙（詳如附表
    所示），均為查獲之毒品，除已鑑驗用罄者外，皆應依毒品危害防制條例第十八
    條第一項前段之規定宣告沒收銷燬之。又附表編號一淡橙黃藥丸一百八十八顆（
    五顆鑑驗用罄），其成分係硝西泮，屬第四級管制藥品，尚非第二、三級毒品，
    自難依依毒品危害防制條例第十八條第一項前段之規定宣告沒收銷燬，併此敘明
    。另扣案行動電話一具、帳冊一本係被告用以販賣毒品之，且為被告所有，業據
    被告供明在卷，應依刑法第三十八條第一項第二款沒收之。因販賣毒品所得款項
    ，為被告販賣毒品所得之財物，據被告於警訊時之供述係每月獲利五萬或六萬元
    左右，且買賣毒品者，非必能鉅細靡遺地供述所買賣之數量及金額等情，故本院
    就被告就此販賣之所得，即以其於警訊時之上開所述獲利之最少金額以每月五萬
    元計算，被告販賣期間為三月，其所得應為十五萬元，此金額應依毒品危害防制
    條例第十九條第一項之規定宣告沒收，如全部或一部不能沒收時，則以其財產抵
    償之。
據上論斷，應依刑事訴訟法第二百九十九條第一項前段，毒品危害防制條例第四條第
第二項、第三項、第十八條第一項前段、第十九條第一項，刑法第十一條、第五十六
條、第五十五條、第三十八條第一項第二款，判決如主文。
中      華      民      國      九十二      年    四      月    十      日
                                    臺灣臺中地方法院刑事第二庭
                                        法  官  陳  葳
右正本證明與原本無異
如不服本判決，應於收受本判決後十日內向本院提出上訴書狀，其未敘述上訴理由者
，並得於提起上訴後十日內向本院補提理由書狀（均須按他造當事人之人數附繕本）
「切勿逕送上級法院」
                                        書記官
中      華      民      國      九十二      年    四      月      十    日
附錄法條：
毒品危害防制條例第四條第二項：
製造、運輸、販賣第二級毒品者，處無期徒刑或七年以上有期徒刑，得併科新台幣七
百萬元以下罰金。
毒品危害防制條例第四條第三項：
製造、運輸、販賣第三級毒品者，處五年以上有期徒刑，得併科新台幣五百萬元以下
罰金。
附表：
┌─┬─────┬──────┬─────┬───────────────
│  │ 品名     │ 數量       │ 鑑驗用罄 │  成分
├─┼─────┼──────┼─────┼───────────────
│一│淡橙黃藥丸│一百八十八顆│五顆      │硝西泮（第四級管制藥品）
├─┼─────┼──────┼─────┼───────────────
│二│藍色藥丸  │五顆        │二顆      │第二級毒品甲基安非他命、Ｎ-α-
│  │          │            │          │基-3,4（亞甲二氧基）苯乙基胺（
│  │          │            │          │ＭＡ）
│  │          │            │          │第三級毒品愷他命（Ｋ他命）
├─┼─────┼──────┼─────┼───────────────
│  │          │            │          │
│三│灰白色藥丸│二顆        │一顆      │第二級毒品甲基安非他命、ＭＤＭ
│  ││            │          │第三級毒品愷他命
├─┼─────┼──────┼─────┼───────────────
│四│橙色藥丸  │二顆        │一顆      │第二級毒品甲基安非他命、ＭＤＭ
│  │          │            │          │第三級毒品愷他命
├─┼─────┼──────┼─────┼───────────────
│五│灰色藥丸  │二顆        │一顆      │第二級毒品甲基安非他命、ＭＤＭ
│  │          │            │          │第三級毒品愷他命
├─┼─────┼──────┼─────┼───────────────
│六│深灰色藥丸│一顆        │０．五顆  │第二級毒品ＭＤＭＡ
├─┼─────┼──────┼─────┼───────────────
│七│桃紅色藥丸│一顆        │０．五顆  │第二級毒品ＭＤＭＡ
├─┼─────┼──────┼─────┼───────────────
│八│土黃─白色│二顆        │一顆      │第三級毒品愷他命
│  │膠囊      │            │          │
├─┼─────┼──────┼─────┼───────────────
│九│大麻煙    │五支        │          │第二級毒品大麻
└─┴─────┴──────┴─────┴───────────────


司法院資訊處製作；財團法人民間司法改革基金會備份。
